【裁判字號】    99,消債更,169
【裁判日期】    990721
【裁判案由】    更生事件
【裁判全文】
臺灣板橋地方法院民事裁定           99年度消債更字第169號
聲  請  人  甲○○
上列當事人因消費者債務清理事件，聲請更生，本院裁定如下：
    主  文
債務人甲○○自中華民國九十九年七月二十一日下午四時起開始
更生程式。
命司法事務官進行本件更生程式。
    理  由
一、按法院開始更生程式之裁定，應載明其年、月、日、時，並
    即時發生效力。次按法院裁定開始更生或清算程式後，得命
    司法事務官進行更生或清算程式，必要時得選任律師、會計
    師或其他適當之自然人或法人為監督人或管理人，消費者債
    務清理條例（下稱消債條例）第45條第1項、第16條第1項定
    有明文。
二、聲請人向本院聲請更生，主張其有不能清償債務之虞情事，
    債務總金額為新臺幣（下同）1,995,968 元，於民國97年消
    債條例施行後，曾發函向最大債權金融機構中國信託商業銀
    行（下稱中信銀行）請求共同協商債務清償方案，惟因聲請
    人之收入一向不穩定，直至98年8 月始尋得新工作，但收入
    微薄，實無法與銀行達成協議，且其無擔保及無優先權之債
    務總額未逾1,200 萬元，復未經法院裁定開始清算程序或宣
    告破產云云。
三、經查，聲請人主張之上開事實，業據提出財產及收入狀況說
    明書、債權人清冊、前置協商不成立通知書、全國財產稅總
    歸戶財產查詢清單、財政部臺灣省北區國稅局97年度、財政
    部臺北市國稅局98年度綜合所得稅各類所得資料清單、戶籍
    謄本、財團法人金融聯合徵信中心當事人綜合信用報告、財
    團法人金融聯合徵信中心債權人清冊、勞工保險被保險人投
    保資料表（明細）、華泰商業銀行活儲綜合存款存摺、切結
    書等件為證，堪信屬實。本院審酌聲請人現任職於全聯實業
    股份有限公司，經大眾銀行扣薪後實領月薪約12,426元，此
    有聲請人所提華泰商業銀行活儲綜合存款存摺附卷可參（本
    院卷第27、28頁）。又聲請人係居住於臺北縣，依內政部所
    公告99年度臺北縣每人每月最低生活費用為10,792元（該費
    用已包括食、衣、住、行之費用），其目前平均月實際收入
    12,426元扣除基本生活費用10,792元後，僅有餘額1,634 元
    （12,426－10,792＝1,634 ），不足以清償中信銀行所提之
    協商方案，可見聲請人顯有不能清償債務之情事存在。此外
    ，又查無聲請人有消債條例第6條第3項、第8 條或第46條各
    款所定駁回更生聲請之事由存在，聲請人聲請更生，洵屬有
    據，應予准許，並命司法事務官進行本件更生程式，爰裁定
    如主文。
四、本件更生聲請既經准許，已無為保全處分之必要，是聲請人
    所為保全處分之聲請即不予審究。再聲請人於更生程序開始
    後，應另提出足以為債權人會議可決或經法院認為公允之更
    生方案以供採擇，俾免更生程序進行至依消債條例第61條規
    定應行清算之程度，附此敘明。
中    華    民    國    99    年    7     月    21    日
                  民事第二庭法  官  連士綱
上為正本係照原本作成
本件不得抗告
本裁定已於99年7月21下午4 時公告。
中    華    民    國    99    年    7     月    21    日
                            書記官  吳俞玲

司法院資訊處製作；財團法人民間司法改革基金會備份。
